【裁判字號】    98,審勞執,14
【裁判日期】    980422
【裁判案由】    勞資爭議執行裁定事件
【裁判全文】
臺灣高雄地方法院民事裁定            98年度審勞執字第14號
聲  請  人  乙○○
相  對  人  東成起重企業股份有限公司
法定代理人  丙○○
相  對  人  達威營造股份有限公司
法定代理人  甲○○
上列當事人間請求勞資爭議執行裁定事件，本院裁定如下：
    主  文
高雄市政府民國九十八年一月六日勞資爭議調解紀錄調解結論所
載：「資方（東成起重企業股份有限公司）同意給付勞方（乙○
○先生）職業災害期間原領工資補償新台幣（以下同）70,000元
、醫療費用補償6,498 元、返還勞退金扣款26,618元及溢扣勞健
保費71,812元；資方同意給付上開各項總額180,000 元整給勞方
，分2 期給付，於98年1 月20日給付80,000元整、98年2 月20日
給付100,000元整，並逕匯入勞方高雄武廟郵局0000000-0000000
帳戶內，勞資雙方同意就本項爭議達成和解；另98年1 月20日第
一期款未如期給付則全部到期，且由達威營造股份有限公司負連
帶責任」部分，於新臺幣壹拾肆萬參仟元之範圍內，准予強制執
行。
    理  由
一、聲請意旨略以：兩造間因勞資爭議，前經高雄市政府勞資爭
    議調解委員會調解，雙方並於民國98年1 月6 日調解成立，
    相對人東成起重企業股份有限公司同意給付聲請人新台幣（
    下同）180,000 元，並於98年1 月20日起分2 期給付，如未
    如期給付，餘額視為全部到期，且達威營造股份有限公司應
    負連帶責任。惟相對人東成起重企業股份有限公司僅於98年
    1 月20日給付37,000元，之後即未依調解內容給付，爰依勞
    資爭議處理法37條規定，聲請就其餘143,000 元准予強制執
    行等語。
二、按勞資爭議經調解成立或仲裁者，當事人一方不履行其義務
    時，他方得向該管法院聲請裁定強制執行，勞資爭議處理法
    37條第1 項前段定有明文。經查，本件聲請人主張之勞資爭
    議，業經高雄市政府依勞資爭議處理法規定，作成調解方案
    ，並經勞資爭議雙方同意在調解紀錄簽名、用印，有聲請人
    提出之高雄市政府97年12月5 日勞資爭議調解紀錄在卷可稽
    ，並經本院向高雄市政府勞工局函詢屬實，有該局98年4 月
    15日高市勞局二字第0980015025號函附卷可按。依該次調解
    記錄所示，足認兩造確就相對人願給付聲請人如主文所示款
    項成立調解。又相對人屆期未依約履行其義務，亦經聲請人
    提出存摺影本在卷可稽，是相對人既未依上開調解履行，則
    揆諸上開說明，聲請人聲請准予強制執行，即無不合，應予
    准許。
三、據上論結，依勞資爭議處理法第37條第1 項前段，裁定如主
    文。
中    華    民    國    98    年    4     月    22    日
                  民事第二庭法  官  盧怡秀
正本係照原本作成。
如對本裁定抗告，須於裁定送達後10日內向本院提出抗告狀。
中    華    民    國    98    年    4     月    22    日
                            書記官  林惟英


司法院資訊處製作；財團法人民間司法改革基金會備份。
